---
title: "Практическая работа 3"
subtitle: "Отчёт по практике"
author: "deawiw@yandex.ru"
format: 
  md:
    output-file: README.md
---

## Цель работы

1.  Развить практические навыки использования языка программирования R для обработки данных
2.  Закрепить знания базовых типов данных языка R
3.  Развить практические навыки использования функций обработки данных пакета dplyr – функции select(), filter(), mutate(), arrange(), group_by()

## Исходные данные

1. Программное обеспечение macOS 14.0 
2. RStudio Desktop
3. Интерпретатор языка R 4.1

## План

Проанализировать встроенные в пакет nycflights13 наборы данных с помощью языка R и ответить на вопросы

## Шаги:

0.  Загружаем библиотеки

    ```{r}
    library(nycflights13)
    library(dplyr)
    ```

1.  Сколько встроенных в пакет nycflights13 датафреймов?

    ```{r}
    length(ls("package:nycflights13"))
    ```

2.  Сколько строк в каждом датафрейме?

    ```{r}
    c(nrow(airlines), nrow(airports), nrow(flights), nrow(planes), nrow(weather))
    ```

3.  Сколько столбцов в каждом датафрейме?

    ```{r}
    c(ncol(airlines), ncol(airports), ncol(flights), ncol(planes), ncol(weather))
    ```

4.  Как просмотреть примерный вид датафрейма?

    ```{r}
    flights %>% glimpse()
    ```

5.  Сколько компаний-перевозчиков (carrier) учитывают эти наборы данных (представлено в наборах данных)?

    ```{r}
    nrow(airlines)
    ```

6.  Сколько рейсов принял аэропорт John F Kennedy Intl в мае?

    ```{r}
    flights %>% filter(month == 5, dest == "JFK") %>% nrow()
    ```

7.  Какой самый северный аэропорт?

    ```{r}
    airports %>% arrange(desc(lat)) %>% slice(1)
    ```

8.  Какой аэропорт самый высокогорный (находится выше всех над уровнем моря)?

    ```{r}
    airports %>% arrange(desc(alt)) %>% slice(1)
    ```

9. Какие бортовые номера у самых старых самолетов?

    ```{r}
    planes %>% arrange(year) %>% select(tailnum)
    ```

10. Какая средняя температура воздуха была в сентябре в аэропорту John F Kennedy Intl (в градусах Цельсия)?

    ```{r}
    weather %>% filter(month == 9, origin == "JFK") %>%
      summarise(avg_temp_f = mean(temp, na.rm = TRUE),
                avg_temp_c = (mean(temp, na.rm = TRUE) - 32) * 5/9)
    ```

11. Самолеты какой авиакомпании совершили больше всего вылетов в июне?

    ```{r}
    flights %>%
      filter(month == 6) %>%
      count(carrier, sort = TRUE) %>%
      left_join(airlines, by = "carrier") %>%
      slice(1) %>% select(name, n)
    ```

12. Самолеты какой авиакомпании задерживались чаще других в 2013 году?

    ```{r}
    flights %>%
      filter(!is.na(arr_delay), arr_delay > 0) %>%
      count(carrier, sort = TRUE) %>%
      left_join(airlines, by = "carrier") %>%
      slice(1) %>% select(name, n)
    ```


## Оценка результата

В результате лабораторной работы мы развили практические навыки использования языка программирования R для анализа данных и закрепили знания базовых типов данных языка R


## Вывод

Таким образом, мы развили навыки использования функций обработки данных пакета dplyr, такие как select(), filter(), mutate(), arrange(), group_by(), summarise().
